【裁判字號】    98,審訴,2839
【裁判日期】    980831
【裁判案由】    毒品危害防制條例
【裁判全文】
臺灣高雄地方法院刑事判決            98年度審訴字第2839號
公  訴  人  臺灣高雄地方法院檢察署檢察官
被      告  甲○○
                    另案在臺灣高雄監獄執行中
上列被告因毒品危害防制條例案件，經檢察官提起公訴（98年度
毒偵字第3284號），本院改依簡式審判程序審理，判決如下：
    主  文
甲○○施用第一級毒品，累犯，處有期徒刑捌月。
    事實及理由
一、按本件被告甲○○所犯係死刑、無期徒刑、最輕本刑為3 年
    以上有期徒刑以外之罪，其於準備程序就被訴事實為有罪之
    陳述，經受命法官告知簡式審判程序之旨，並聽取其與公訴
    人之意見後，本院認無不得或不宜改依簡式審判程序進行之
    處，爰依刑事訴訟法第273 條之1 第1 項、第284 條之1 ，
    裁定本件由受命法官獨任進行簡式審判程序，合先敘明。
二、本件犯罪事實及證據，除證據部分補充「被告於本院審理中
    之自白」外，餘均引用檢察官起訴書所載，如附件。
三、按海洛因係毒品危害防制條例第2 條第2 項第1 款所稱之第
    一級毒品，故核被告所為，係犯該條例第10條第1 項之施用
    第一級毒品罪。被告持有第一級毒品海洛因後，進而施用，
    其持有之低度行為應為施用之高度行為所吸收，不另論罪。
    被告有起訴書所載之前科紀錄乙情，有臺灣高等法院被告前
    案紀錄表在卷可稽，其受有期徒刑執行完畢，5 年內故意再
    犯本件最重本刑為有期徒刑以上之罪，為累犯，應依刑法第
    47條第1 項規定加重其刑。爰審酌被告經觀察、勒戒後，尚
    未能戒絕毒癮，足證前開保安處分措施實難矯治其惡性，惟
    念其犯後坦承罪行，態度良好，而所犯係為自戕行為，尚未
    對他人造成實害，復參以其先前因施用毒品案件遭論罪科刑
    之次數等一切情狀，量處如主文所示之刑，以資懲儆。至檢
    察官當庭對被告本件犯行，予以具體求處有期徒刑11月，經
    本院審酌上情，認以量處如主文所示之刑為適當，檢察官求
    處之刑尚嫌過重，附此敘明。
據上論斷，應依刑事訴訟法第273 條之1 第1 項、第284 條之1
、第299 條第1 項前段、第310 條之2 、第454 條第2 項，毒品
危害防制條例第10條第1 項，刑法第11條前段、第47條第1 項，
判決如主文。
本案經檢察官陳麗琇到庭執行職務。
中    華    民    國    98    年    8     月    31    日
                  刑事第十庭    法  官  陳君杰
以上正本證明與原本無異。
如不服本判決應於收受判決後10日內向本院提出上訴書狀，並應
敘述具體理由。其未敘述上訴理由者，應於上訴期間屆滿後20日
內向本院補提理由書(均須按他造當事人之人數附繕本)「切勿逕
送上級法院」。
中    華    民    國    98    年    8     月    31    日
                                書記官  李承悌
附錄本判決論罪科刑法條全文：
毒品危害防制條例第10條第1項
施用第一級毒品者，處6月以上5年以下有期徒刑。
附件：
臺灣高雄地方法院檢察署檢察官起訴書
                                    98年度毒偵字第3284號
    被      告  甲○○  男  29歲（民國○○年○月○○日生）
                        住高雄縣林園鄉○○路89巷8－2號
                        (另案於高雄監獄執行中)
                        國民身分證統一編號：Ｚ000000000號
上列被告因違反毒品危害防制條例案件，已經偵查終結，認應該
提起公訴，茲將犯罪事實及證據並所犯法條分敘如下：
        犯罪事實
一、甲○○前於民國90年間因施用毒品案件，經送觀察、勒戒後
    ，認無繼續施用毒品之傾向，於90年8月20日釋放出所；又
    於93年11月間因施用毒品案件，經法院判處有期徒刑8月確
    定，並於95年4月26日因縮短刑期執行完畢出監；再於97年6
    月間因施用毒品案件，經本署檢察官以97年度毒偵字第3723
    號予以緩起訴處分確定，緩起訴期間為97年6月23日起至99
    年6月22日止。詎猶不知悔改，復於前案施用毒品案件入監
    執行完畢後5年內，基於施用第一級毒品海洛因之犯意，於
    98年2月25日，在高雄縣林園鄉○○路89巷8－2號住處內，
    施用第一級毒品海洛因1次，嗣因毒品通緝案件為警於98 年
    2月27日在上開地點查獲，經採驗尿液結果，呈可待因、嗎
    啡陽性反應，始悉上情。
二、案經高雄市政府警察局小港分局報告偵辦。
          證據並所犯法條
一、證據清單與待證事實：
┌──┬──────────┬────────────┐
│編號│  證  據  清  單    │  待  證  事  實        │
├──┼──────────┼────────────┤
│ 1  │被告甲○○於偵查中之│被告施用第一級毒品海洛因│
│    │自白                │之事實。                │
├──┼──────────┼────────────┤
│ 2  │高雄市立凱旋醫院濫用│被告為警查獲時所採尿液，│
│    │藥物尿液檢驗報告1紙 │經送驗結果呈第一級毒品可│
│    │及姓名代碼對照表    │待因及嗎啡陽性反應之事實│
│    │                    │。                      │
├──┼──────────┼────────────┤
│ 3  │本署全國刑案資料查註│被告於觀察、勒戒執行完畢│
│    │表、全國施用毒品案件│釋放後5年內再犯施用毒品 │
│    │紀錄表各1份。       │案件而入監執行，復於前案│
│    │                    │執行完畢後5年內再犯本件 │
│    │                    │施用毒品罪之事實        │
└──┴──────────┴────────────┘
二、核被告甲○○所為，係犯毒品危害防制條例第10條第1項之
    施用第一級毒品罪嫌。其持有第一級毒品海洛因之低度行為
    ，應為施用第一級毒品海洛因之高度行為所吸收，不另論罪
    。被告於有期徒刑執行完畢後，5年內故意再犯本件有期徒
    刑以上刑期之罪，有刑案資料查註紀錄表在卷可稽，為累犯
    ，請依刑法第47條第1項之規定加重其刑。
三、依毒品危害防制條例第23條第2項、刑事訴訟法第251條第1
    項提起公訴。
    此  致
臺灣高雄地方法院
中    華    民    國    98    年    6     月    30    日
                              檢  察  官  乙○○
上正本證明與原本無異
中    華    民    國    98    年    7     月    6     日
                              書  記  官  劉瑞貞
所犯法條：
毒品危害防制條例第10條
施用第一級毒品者，處六月以上五年以下有期徒刑。
施用第二級毒品者，處三年以下有期徒刑。


司法院資訊處製作；財團法人民間司法改革基金會備份。
